# 企业有工会组织但不需要缴费的是否计提工会经费？

提问人：哪呢 时间：2015-09-29 15:38:11
公司有工会组织但不需要缴纳工会经费，请问还需要计提工会经费吗？最新计提工会经费和教育经费规定是什么？

回答人：chenyiwei
有工会组织但不缴纳工会经费？这是否合法，是否与《工会法》第四十二条以及当地工会、地方税务机关的工会经费征缴规定相冲突？